臺灣臺北地方法院簡易民事判決　
                              　　　110年度店簡字第770號
原      告  凃黃月娥
訴訟代理人  凃思緯  
被      告  貝月敏 


上列當事人間遷讓房屋等事件，本院於民國110年9月9日言詞辯
論終結，判決如下：
    主      文
被告應將坐落於新北市○○區○○路○○○號房屋騰空遷讓返還予原告
。
被告應給付原告新臺幣貳萬伍仟元。
訴訟費用新臺幣肆仟玖佰陸拾元由被告負擔。
本判決第一項得假執行；但被告如以新臺幣肆拾伍萬貳仟肆佰元
為原告預供擔保後，得免為假執行。
本判決第二項得假執行；但被告如以新臺幣貳萬伍仟元為原告預
供擔保後，得免為假執行。
    事實及理由
壹、程序部分：
一、按關於財產權之訴訟，其標的之金額或價額在新臺幣（下同
    ）50萬元以下者，適用本章所定之簡易程序；因建築物或其
    他工作物定期租賃或定期借貸關係所生之爭執涉訟者，不問
    其標的金額或價額一律適用簡易程序，民事訴訟法第427 條
    第1 項、第2 項第1 款分別定有明文。本件原告係依兩造間
    簽定租期自民國105年11月1日起至111年10月31日止之房屋
    租賃契約（下稱系爭租約），請求被告遷讓房屋及給付積欠
    之租金，顯係因建築物定期租賃關係所生之訴訟，依上開規
    定，不問其標的價額，應適用簡易程序審理。
二、次按，不變更訴訟標的，而補充或更正事實上或法律上之陳
    述者，非為訴之變更或追加，民事訴訟法第256 條定有明文
    。查原告於起訴時，訴之聲明第二項主張：被告應給付原告
    25,000元，並至110年4月1日起至遷讓房屋之日止，按月給
    付每個月9,000元；訴之聲明第三項主張：被告毀損庭院花
    圃及精神慰撫金共計100,000元；訴之聲明第四項主張：被
    告自行加蓋及隔間，需全拆除並恢復原狀，請求被告給付30
    0,000元。原告嗣於110年3月17日以補正（陳報）狀撤回訴
    之聲明第三項，復於110年8月3日言詞辯論時將訴之聲明第
    二項更正為：被告應給付原告25,000元及撤回訴之聲明第四
    項。查原告於起訴時之訴之聲明第二項，既已包含被告應清
    償所積欠之租金，故此部分經核屬補充更正事實及法律上之
    陳述，非為訴之變更或追加，依前揭規定，應予准許。
貳、實體部分：
一、原告起訴主張：被告向原告承租新北市○○區○○路000號前半
    段房屋（下稱系爭房屋），並簽訂系爭租約，兩造約定租賃
    期間自105年11月1日起至111年10月31日止，每月租金為9,0
    00 元，租金應於每月1日前支付，押租金為20,000元。惟被
    告自109年11月、12月、110年1月、2月及3月均未依系爭租
    約繳納房租，共積欠原告5個月租金45,000元，扣除押租金2
    0,000元後，尚欠250,000元，屢催不理，已分別於110年1月
    4日及110年3月2日寄發存證信函及以通訊軟體LINE催告被告
    給付租金及終止系爭租約，現被告尚未返還系爭房屋及給付
    所欠租金予原告，爰依租賃契約法律關係提起本件訴訟，起
    訴請求被告返還系爭房屋及給付積欠租金25,000元，並聲明
    如主文第一項至第二項所示。
二、被告方面：系爭房屋非原告所有，原告不能出租系爭房屋予
    伊云云。並聲明：㈠原告之訴駁回；㈡如受不利判決，願供擔
    保請准宣告免為假執行。　
三、按租賃定有期限者，於期限屆滿時消滅；承租人於租賃關係
    終止後，應返還租賃物，民法第450 條第1 項、第455 條前
    段定有明文。經查，原告主張之事實，業據其提出與其所述
    相符之系爭租約、新北市政府稅捐稽徵處109年房屋稅繳款
    書、土地所有權狀、存證信函及LINE對話內容等件為證（參
    見本院卷第15頁至第51頁）。又被告經合法通知，無正當理
    由未於言詞辯論期日到場爭執，復未提出相關證據供本院斟
    酌，堪認原告主張為真正。準此，被告自109年11月、12月
    、110年1月、2月及3月均未依系爭租約繳納房租，共積欠原
    告5個月租金45,000元，扣除押租金20,000元後，迄今尚欠2
    50,000元等情，均如前述。另原告因被告經催告後仍積欠2
    個月以上之房租，並於110年3月2日寄發存證信函終止系爭
    租約，則被告已無權占有使用系爭房屋，被告雖抗辯系爭房
    屋非原告所有，然原告已提出新北市政府稅捐稽徵處109年
    房屋稅繳款書及土地所有權狀，其上登記之所有權人均為原
    告，被告雖以上開情詞抗辯，惟未提出相關證據以實其說，
    原告自為系爭房屋之所有權人，被告已因系爭租約遭終止而
    無占有系爭房屋之正當權源，原告自得請求被告遷讓返還系
    爭房屋，故原告依系爭租約、租賃法律關係請求被告騰空遷
    讓返還系爭房屋，復於扣除二個月押租金20,000元後請求被
    告給付共計250,000元，為有理由。
四、從而，原告依租賃契約法律關係，請求被告遷讓返還系爭房
    屋及給付積欠之租金250,000元，為有理由，應予准許。
五、本件事證已臻明確，兩造其餘攻擊防禦方法及所提證據，核
    與判決之結果不生影響，爰不一一論列，併此敘明。　　
六、本件係適用簡易程序為被告敗訴之判決，依民事訴訟法第42
    7 條、第389 條第1 項第3 款之規定，應依職權宣告假執行
    ；並依同法第392 條第2 項依職權為被告如預供擔保，得免
    為假執行之宣告。
七、訴訟費用負擔之依據：民事訴訟法第78條。本件訴訟費用額
    確定金額為裁判費4,960 元。
中　　華　　民　　國　　110 　年　　10　　月　　5 　　日
                  臺灣臺北地方法院新店簡易庭
                              法  官  石蕙慈
以上正本係照原本作成。
如不服本判決，應於判決送達後20日內向本庭（新北市○○區○
○路○段000 號）提出上訴狀。（須按他造當事人之人數附繕本
）。
中　　華　　民　　國　　110 　年　　10　　月　　5 　　日
                              書記官  徐子芹